【裁判字號】    98,簡上,472
【裁判日期】    980811
【裁判案由】    偽造文書等
【裁判全文】
臺灣桃園地方法院刑事判決             98年度簡上字第472號
上  訴  人  臺灣桃園地方法院檢察署檢察官
上  訴  人
即  被  告  甲○○
上列上訴人即被告因偽造文書案件，不服本院簡易庭於民國98年
4 月14日所為之98年度壢簡字第741 號刑事簡易判決（原檢察官
聲請簡易判決處刑案號：98年度偵字第2880號），提起上訴，本
院管轄之第二審合議庭判決如下：
    主  文
原判決撤銷。
甲○○犯竊盜罪，處有期徒刑貳月，如易科罰金，以新臺幣壹仟
元折算壹日；又犯行使偽造私文書罪，共肆罪，各處如附表主文
欄所示之刑，如易科罰金，均以新臺幣壹仟元折算壹日，如附表
主文欄所示信用卡簽帳單之商店存根聯上偽造之「TEDDY 」署押
共肆枚，沒收。應執行有期徒刑陸月，如易科罰金，以新臺幣壹
仟元折算壹日，如附表主文欄所示信用卡簽帳單之商店存根聯上
偽造之「TEDDY 」署押共肆枚，沒收。
    事  實
一、甲○○、乙○○係兄弟關係，為二親等之旁系血親。詎甲○
    ○意圖為自己不法之所有，於民國97年11月12日上午6 時許
    ，趁乙○○尚在睡覺之際，至其位於桃園縣中壢市○○○路
    146 號住處，開啟停放在1 樓前未上鎖之汽車車門，發現乙
    ○○置於汽車置物箱內之皮包，遂徒手竊取乙○○所有置於
    皮包內之台北富邦銀行信用卡（卡號：0000000000000000號
    ）1 張，得手後據為己用，隨即持上揭竊得之台北富邦銀行
    信用卡，另基於行使偽造私文書及詐欺之犯意，於如附表所
    示之時間、地點前往如附表所示特約商店內購物或享受餐飲
    服務後，先後盜刷如附表所示之金額，並偽簽乙○○英文署
    名「TEDDY 」之署押於簽帳單上，且交予如附表所示商店店
    員而行使之，使如附表所示之商店陷於錯誤，誤認甲○○為
    乙○○本人而讓其刷卡消費，並交付如附表所示之商品及提
    供服務予甲○○，足以生損害於乙○○本人、如附表所示之
    商店及台北富邦銀行對於信用卡管理之正確性。嗣因乙○○
    接獲台北富邦銀行信用卡帳單始知上開信用卡失竊並遭盜刷
    之情形而報警，經警循線查獲，並在甲○○位於桃園縣中壢
    市○○○路148 號住處搜索扣得上開信用卡1 張及盜刷購買
    金飾（即附表編號3）後典當之當鋪當票2 張，始知上情。
二、案經乙○○訴由桃園縣政府警察局中壢分局報請臺灣桃園地
    方法院檢察署檢察官偵查並聲請簡易判決處刑。
    理  由
壹、證據能力部分：
    按被告以外之人於審判外之陳述，雖不符刑事訴訟法第159
    條之1 至第159 條之4 之規定，而經當事人於審判程序同意
    作為證據，法院審酌該言詞陳述或書面陳述作成時之情況，
    認為適當者，亦得為證據。當事人、代理人或辯護人於法院
    調查證據時，知有第159 條第1 項不得為證據之情形，而未
    於言詞辯論終結前聲明異議者，視為有前項之同意，此為同
    法第159 條之5 所明定。本件以下實體所認定之證據方法，
    如屬傳聞證據，因被告、辯護人及檢察官均同意作為證據，
    而本院審酌上開證據資料製作時之情況，尚無違法不當之瑕
    疵，且為證明本件犯罪事實所必要，應認為有證據能力。
貳、實體部分：
一、前揭犯罪事實，業據被告甲○○於警詢、偵查訊問時及本院
    審理時供認不諱，核與被害人乙○○於警詢及偵查中指述情
    節相符，復有扣押物品目錄表1 份、台北富邦銀行信用卡正
    反面翻拍照片1 幀、贓物領據1 紙、信用卡冒用明細表1 份
    、當票2 紙、簽帳單3 紙及電話記錄查詢表1 份（銀樓簽帳
    單部分已逸失）在卷可資佐證，足徵被告自白與事實相符。
    本件事證明確，被告犯行堪以認定。
二、核被告竊取其弟乙○○信用卡所為，係犯刑法第320條第1項
    之竊盜罪。另被告於附表編號1 、3 及4 所所示時、地，持
    其前述竊得之信用卡刷卡消費行使之所為，均係犯刑法第21
    6 條、第210 條之行使偽造私文書罪及同法第339 條第1 項
    之詐欺取財罪；就如附表編號2 所示之行為，則係犯刑法第
    216 條、第210 條之行使偽造私文書罪及同法第339 條第2
    項之詐欺得利罪。又被告於如附表所示簽帳單商店存根聯等
    私文書上各偽造乙○○英文署名「TEDDY 」之行為，均係偽
    造私文書之階段行為，各應被偽造私文書罪吸收，其偽造私
    文書後復持以行使，偽造之低度行為，應為行使之高度行為
    所吸收，均不另論罪。另被告就如附表編號2 所示之行使偽
    造私文書罪及詐欺得利罪，如附表編號1 、3 及4 所示之行
    使偽造私文書罪及詐欺取財罪間，均係基於最終意圖為自己
    及他人不法所有之詐欺取財或詐欺得利之決意，為達成該目
    的所為之各個舉動，各次刷卡行為，應屬法律概念之一行為
    ，其同時同地各以一行為觸犯上開2 罪名，均為想像競合犯
    ，各應依刑法第55條規定，從一重之行使偽造私文書罪處斷
    。而被告所犯竊盜及如附表所示之4 次行使偽造私文書犯行
    ，犯意各別，行為互異，應分論併罰。
三、原審就被告論罪科刑，固非無見，惟按簡易判決所科之刑以
    宣告緩刑、得易科罰金之有期徒刑及拘役或罰金為限，刑事
    訴訟法第449 條第3 項訂有明文。又按依98年6 月19日司法
    院公布釋字第662 號解釋：「中華民國九十四年二月二日修
    正公布之現行刑法第四十一條第二項，關於數罪併罰，數宣
    告刑均得易科罰金，而定應執行刑之刑逾六個月者，排除適
    用同條第一項得易科罰金之規定部分，與憲法第二十三條規
    定有違，並與本院釋字第三六六號解釋意旨不符，應自本解
    釋公布之日起失其效力」，故對於數罪併罰，數宣告刑均得
    易科罰金，而定應執行之刑超過6 個月之案件，依司法院釋
    字第366 號、662 號解釋意旨，仍得易科罰金。原審於98年
    4 月14日判決時，前揭司法院解釋尚未公布，其有被告所犯
    之罪，定應執行之有期徒刑為10月，依刑法第41條第2 項之
    規定，不得易科罰金，顯與前揭刑事訴訟法第449 條第3 項
    之規定不符，檢察官以此提起上訴，為有理由，及原審誤認
    被告於簽帳單上存根聯所偽簽乙○○之簽名為中文姓名「乙
    ○○」或「羅盛興」而諭知沒收、附表編號3 盜刷之金額為
    6,900 元，與本院依職權向如附表所示商店調取之簽章單資
    料及卷存資料不符，自有未洽，自應由本院予以撤銷改判。
    爰審酌被告不顧念親情，竊取及盜刷其胞弟信用卡並予以消
    費享受，並以典當所消費取得之物品以換取金錢花用，法治
    觀念容有偏差，遭其被害人即胞弟察覺後，始終未能賠償被
    害人損失，亦未能獲得被害人之原諒，並有恐嚇、偽造文書
    、竊盜等前科，素行非佳，有臺灣高等法院被告前案紀錄表
    可參，併犯罪手法、智識程度，惟念犯後尚知坦承犯行等一
    切情狀，分別量處如主文及附表主文欄所示之刑，並定其應
    執行之刑，且被告上訴意旨請求就宣告刑能諭知易科罰金之
    折算標準等語，併均諭知易科罰金之折算標準。
四、被告偽造乙○○即「TEDDY 」名義之信用卡簽帳單之商店存
    根聯共4 張，業經被告交予各特約商店存查，均非屬被告所
    有，自不得宣告沒收，然其上偽造之乙○○英文署押「TEDD
    Y 」署押共4 枚，不問屬於被告與否，應依刑法第219 條之
    規定宣告沒收，而有關信用卡簽帳單之持卡人存根聯部分，
    雖交由被告而為其所有，然被告稱已丟棄，復未扣案，且非
    違禁物，且無證據證明其尚存在，為免日後執行困難，爰不
    併予宣告沒收。
據上論斷，應依刑事訴訟法第455 條之1 第1 項、第3 項、第36
9 條第1 項前段、第364 條、第299 條第1 項前段，刑法第216
條、第210 條、第320 條第1 項、第339 條1 項、第2 項、第21
9 條、第55條、第51條第5 款、第41條第1 項前段，刑法施行法
第1 條之1 第1 項、第2 項前段，判決如主文。
本案經檢察官楊凱真到庭執行職務。
中    華    民    國    98    年    8     月    11    日
                  刑事第七庭  審判長法  官  蕭世昌
                                    法  官  連雅婷
                                    法  官  陳筱蓉
以上正本證明與原本無異。
不得上訴。
                                    書記官  陳恩如
中    華    民    國    98    年    8    月    11    日
附表
┌─┬───┬───┬───┬─────┬────┬─────┐
│編│盜刷時│盜刷地│金額（│偽造「TEDD│所犯法條│主  文  欄│
│號│間    │點    │新臺幣│Y」署押   │        │          │
│  │      │      │）    │          │        │          │
├─┼───┼───┼───┼─────┼────┼─────┤
│1 │97年11│桃園縣│7,621 │在簽帳單商│刑法第21│羅盛田行使│
│  │月13日│中壢市│元    │店存根聯上│0 條、第│偽造私文書│
│  │中午12│中央西│      │偽簽1 枚  │216 條、│，處有期徒│
│  │時47分│路一段│      │          │第339 條│刑貳月，如│
│  │      │120 號│      │          │第1 項  │易科罰金，│
│  │      │（SOGO│      │          │        │以新臺幣壹│
│  │      │百貨公│      │          │        │仟元折算壹│
│  │      │司）  │      │          │        │日。簽帳單│
│  │      │      │      │          │        │商店存根聯│
│  │      │      │      │          │        │上偽造「TE│
│  │      │      │      │          │        │DDY 」之署│
│  │      │      │      │          │        │押壹枚沒收│
│  │      │      │      │          │        │之。      │
├─┼───┼───┼───┼─────┼────┼─────┤
│2 │97年11│桃園縣│4,100 │同      上│刑法第  │羅盛田行使│
│  │月14日│中壢市│元    │          │210 條、│偽造私文書│
│  │上午8 │環西路│      │          │第216 條│，處有期徒│
│  │時42分│405 號│      │          │、第339 │刑貳月，如│
│  │許    │（喜洋│      │          │條第2項 │易科罰金，│
│  │      │洋三溫│      │          │        │以新臺幣壹│
│  │      │暖）  │      │          │        │仟元折算壹│
│  │      │      │      │          │        │日。簽帳單│
│  │      │      │      │          │        │商店存根聯│
│  │      │      │      │          │        │上偽造「TE│
│  │      │      │      │          │        │DDY 」之署│
│  │      │      │      │          │        │押壹枚沒收│
│  │      │      │      │          │        │之。      │
├─┼───┼───┼───┼─────┼────┼─────┤
│3 │97年11│桃園縣│6,990 │同      上│刑法第21│羅盛田行使│
│  │月14日│中壢市│元    │          │0 條、第│偽造私文書│
│  │下午4 │中正64│      │          │216 條、│，處有期徒│
│  │時36分│號（鑫│      │          │第339 條│刑貳月，如│
│  │許    │麗玲銀│      │          │第1 項  │易科罰金，│
│  │      │樓）  │      │          │        │以新臺幣壹│
│  │      │      │      │          │        │仟元折算壹│
│  │      │      │      │          │        │日。簽帳單│
│  │      │      │      │          │        │商店存根聯│
│  │      │      │      │          │        │上偽造「TE│
│  │      │      │      │          │        │DDY 」之署│
│  │      │      │      │          │        │押壹枚沒收│
│  │      │      │      │          │        │之。      │
├─┼───┼───┼───┼─────┼────┼─────┤
│4 │97年11│桃園縣│8,480 │同      上│刑法第21│羅盛田行使│
│  │月15日│中壢市│      │          │0 條、第│偽造私文書│
│  │下午1 │中央西│      │          │216 條、│，處有期徒│
│  │時9 分│路一段│      │          │第339 條│刑貳月，如│
│  │許    │120 號│      │          │第1 項  │易科罰金，│
│  │      │（SOGO│      │          │        │以新臺幣壹│
│  │      │百貨公│      │          │        │仟元折算壹│
│  │      │司）  │      │          │        │日。簽帳單│
│  │      │      │      │          │        │商店存根聯│
│  │      │      │      │          │        │上偽造「TE│
│  │      │      │      │          │        │DDY 」之署│
│  │      │      │      │          │        │押壹枚沒收│
│  │      │      │      │          │        │之。      │
└─┴───┴───┴───┴─────┴────┴─────┘
附錄論罪科刑法條全文：
刑法第210條
偽造、變造私文書，足以生損害於公眾或他人者，處5 年以下有
期徒刑。
刑法第216條
行使第210 條至第215 條之文書者，依偽造、變造文書或登載不
實事項或使登載不實事項之規定處斷。
刑法第320條
意圖為自己或第三人不法之所有，而竊取他人之動產者，為竊盜
罪，處5 年以下有期徒刑、拘役或5 百元以下罰金。
意圖為自己或第三人不法之利益，而竊佔他人之不動產者，依前
項之規定處斷。
前二項之未遂犯罰之。
刑法第339條
意圖為自己或第三人不法之所有，以詐術使人將本人或第三人之
物交付者，處5 年以下有期徒刑、拘役或科或併科1 千元以下罰
金。
以前項方法得財產上不法之利益或使第三人得之者，亦同。
前二項之未遂犯罰之。


司法院資訊處製作；財團法人民間司法改革基金會備份。
